臺灣臺中地方法院刑事裁定
111年度撤緩字第154號
聲  請  人  臺灣臺中地方檢察署檢察官
受  刑  人  廖書嫻




上列聲請人因受刑人竊盜案件（本院109年度易字第2520號），
聲請撤銷緩刑之宣告（110年度執緩字第700號、111年度執聲字
第1653號），本院裁定如下：
    主  文
廖書嫻之緩刑宣告撤銷。
    理  由
一、聲請意旨略以：查受刑人廖書嫻因竊盜案件，經本院於民國
    110年3月29日以109年度易字第2520號〈臺灣臺中地方檢察署
    （下稱臺中地檢署）檢察官109年度偵字第24177號、第2861
    5號〉判決判處有期徒刑6月，緩刑2年，於110年5月12日確定
    在案。受刑人應於確定之日起1年内提供120小時之義務勞務
    、接受法治教育2場次。惟本件判決確定日起已1年餘，受刑
    人完全不履行上開緩刑條件，其親自收受囑警送達傳票仍拒
    不到庭說明。受刑人顯然無視臺中地檢署觀護人多次告誡及
    本件緩刑宣告之效力，受刑人所為已合於刑法第75條之1第1
    項第4款所定撤銷緩刑宣告之原因，爰依刑事訴訟法第476條
    之規定，聲請撤銷緩刑之宣告等語。
二、按受緩刑之宣告而有下列情形之一，足認原宣告之緩刑難收
    其預期效果，而有執行刑罰之必要者，得撤銷其宣告：四、
    違反第74條第2項第1款至第8款所定負擔情節重大者；緩刑
    宣告，得斟酌情形，命犯罪行為人為下列各款事項：五、向
    指定之政府機關、政府機構、行政法人、社區或其他符合公
    益目的之機構或團體，提供40小時以上240小時以下之義務
    勞務，八、預防再犯所為之必要命令，刑法第75條之1第1項
    第4款、第74條第2項第5款、第8款分別定有明文。
三、經查：
  ㈠受刑人因竊盜案件，經本院於110年3月29日以109年度易字第
    2520號判決判處有期徒刑6月、3月，應執行有期徒刑7月（
    得易科罰金；聲請書漏載有期徒刑3月，應執行有期徒刑7月
    部分），緩刑2年，並自該判決確定之日起1年內向檢察官指
    定之政府機關、政府機構、行政法人、社區或其他符合公益
    目的之機構或團體，提供120小時之義務勞務，及接受法治
    教育2場次，緩刑期間付保護管束，於110年5月12日確定之
    情，有該判決書及臺灣高等法院被告前案紀錄表在卷可稽。
    而受刑人於前揭案件判決確定後，於110年12月6日下午2時7
    分許至臺中地檢署執行時，已受告知於緩刑期間付保護管束
    及向執行檢察官所指定之政府機關、政府機構、行政法人、
    社區或其他符合公益目的之機構或團體，提供120小時之義
    務勞務，及接受法治教育2場次，若屆時未履行完成，將依
    法向法院聲請撤銷緩刑之情，有臺中地檢署送達證書、執行
    筆錄在卷可按。
  ㈡然受刑人經臺中地檢署於110年12月22日發函通知應完成線上
    法治教育課程，然受刑人並未完成任何場次之法治教育，而
    受刑人於111年3月11日經受通知應於111年4月22日及111年4
    月29日上午8時40分至臺中地檢署觀護人室報到執行法治教
    育，不得無故遲延或拒絕報到，否則依法得聲請撤銷緩刑之
    宣告，緩刑必要命令履行期間為110年12月22日至111年6月2
    1日，受刑人於111年3月11日親自簽收臺中地檢署執行法治
    教育命令通知書後，於111年4月22日及111年4月29日均未到
    場參加法治教育課程，經臺中地檢署分別於111年4月27日、
    111年5月3日發函告誡，並通知其於111年5月20日、111年5
    月27日上午8時40分至臺中地檢署參加法治教育，如再有違
    誤，將聲請撤銷緩刑之宣告，上開函文均經合法送達受刑人
    ，受刑人仍未到場執行法治教育，又經臺中地檢署於111年5
    月25日、111年5月31日發函告誡，並通知其於111年6月17日
    上午8時40分至臺中地檢署參加法治教育，如再有違誤，將
    聲請撤銷緩刑之宣告，上開函文均經合法送達受刑人，受刑
    人仍未到場執行任何時數之法治教育，且迄至111年7月8日
    止，義務勞務亦完全未履行等情，有臺中地檢署110年12月2
    2日中檢謀智110執護命496字第1109129094號函、臺中地檢
    署執行法治教育命令通知書、臺中地檢署111年3月8日中檢
    謀智110執護命496字第1119023537號函、111年4月27日中檢
    謀智110執護命496字第1119044305號函、111年5月3日中檢
    謀智110執護命496字第1119046399號函、111年5月25日中檢
    永智110執護命496字第1119056497號函、111年5月31日中檢
    永智110執護命496字第1119059002號函、送達證書、臺中地
    檢署法治教育簽到表、觀護人簽呈、臺中地檢署刑事執行案
    件進行單附卷可查，顯見，受刑人違反緩刑宣告所定負擔，
    且經臺中地檢署多次合法通知及告誡，仍不履行，核屬違反
    刑法第74條第2項第5款及第8款所定負擔情節重大，原宣告
    之緩刑，已難收其預期效果。
  ㈢綜上，受刑人未遵期履行前揭案件緩刑宣告所定之負擔，違
    反刑法第74條第2項第5款及第8款所定負擔情節重大，顯見
    受刑人未因前揭案件緩刑之宣告而有悔改自新之意，緩刑之
    宣告對其顯難收預期之矯治效果，而有執行刑罰之必要。是
    本院認本件聲請撤銷緩刑宣告與刑法第75條之1第1項第4款
    規定相符，聲請人聲請撤銷受刑人前揭案件所受之緩刑宣告
    ，核無不合，應予准許。
四、依刑事訴訟法第476條，裁定如主文。
中　　華　　民　　國　　111 　年　　8 　　月　　1 　　日
                  刑事第四庭    法  官  黃佳琪
以上正本證明與原本無異。
如不服本裁定，應於裁定送達後5日內，向本院提出抗告狀（須
附繕本）。
                                書記官  顏偉林
中　　華　　民　　國　　111 　年　　8 　　月　　1 　　日